臺灣高雄地方法院交通事件裁定　　　　96年度交聲字第517 號
原處分機關　交通部公路總局高雄區監理所
異　議　人　甲○○
即受處分人
上列受處分人因聲明異議案件，對於交通部公路總局高雄區監理
所於中華民國96年6 月4 日，以高監營裁字裁80-BH0000000號裁
決處分不服，而聲明異議，本院裁定如下：
    主  文
異議駁回。
    理  由
一、本件異議意旨略以：異議人即受處分人甲○○於96年4 月21
    日下午13時47分騎乘車牌號碼XQV-830 號之重型機車，沿高
    雄市○○路由南向北行駛，行經和平路與七賢路路口時，違
    規紅燈左轉七賢一路往西前進，伊並未闖越紅燈，亦未曾遭
    員警攔停，惟嗣後員警竟指伊闖紅燈及拒絕停車接受稽查而
    開單舉發，致原處分機關據此裁處新臺幣（下同）1,800 元
    及3,000 元，二者合計裁處4,800 元罰鍰及記違規點數4 點
    ，然觀之舉發相片中，僅拍攝伊及伊車牌號碼，並無拍攝交
    通號誌，如何證明當時伊有闖紅燈或攔檢不停之行為，原處
    分顯有違誤，爰依法聲明異議云云。
二、按汽車駕駛人，行經有燈光號誌管制之交岔路口闖紅燈者，
    處新臺幣1,800 元以上5,400 元以下罰鍰，並記違規點數三
    點；又汽車駕駛人，駕駛汽車有違反本條例之行為，經交通
    勤務警察或依法令執行交通稽查任務人員制止時，不聽制止
    或拒絕停車接受稽查而逃逸者，除按各該條規定處罰外，處
    新臺幣3,000 元以上6, 000元以下罰鍰，並記違規點數一點
    ，道路交通管理處罰條例第53條及第60條第1 項、第63條第
    1 項第1 款、第3 款分別定有明文。復按本條例關於車輛駕
    駛人之處罰，如應歸責於車輛所有人者，處罰車輛所有人，
    道路交通管理處罰條例第85條第3 項有明文規定；又逕行舉
    發違反道路交通管理事件，經汽車所有人依通知單之應到案
    日期前到案，並告知違規駕駛人姓名、身分證統一編號及住
    址者，處罰機關應即另行通知違規駕駛人到案依法處理；逾
    應到案日期，處罰機關應依本條例第15條第3 項規定處罰該
    汽車所有人，違反道路交通管理事件統一裁罰基準及處理細
    則第24條亦定有明文。
三、經查：
(一)、本件異議人於上揭時、地駕駛車牌號碼XQV-830 號重機車，
    沿高雄市○○路直行，途經高雄市○○路與七賢一路路之設
    有紅綠燈交通號誌的交岔路口時，因有紅燈之燈光號誌管制
    之交岔路口，詎異議人行經上開有燈光號誌管制之交岔路口
    闖紅燈左轉七賢一路違規，且拒絕停車接受稽查而逃逸，經
    執行交通勤務之高雄市政府警察局交通大隊第五分隊員警即
    證李智湘逕行舉發，再由原處分機關依據道路交通管理處罰
    條例第53條、第60條第1 項、第63條第1 項第1 款、第3 款
    規定，於96年4 月21日裁處違規定即異議人罰鍰4,800 元及
    記違規點數4 點之事實，業經異議人於本院96年7 月6 日審
    訊時供述：「因為警員採證照片僅照到我和我的機車，沒有
    照到紅綠燈」、「（提示本院卷第13頁照片2 張，照片上所
    示駕駛人及機車是否為你及你所有的機車？）照片上駕駛人
    是我，照片上的機車號碼是XQV-830 。」等語綦詳，核與證
    人李智湘即本件舉發人於本院96年7 月17日審訊時具結證稱
    ：本件違規駕駛人之駕駛車牌號碼XQV-830 號機車，違規過
    程係該機車當時是沿著高雄市○○○路由南向北方向紅燈左
    轉七賢一路往西方前進，闖紅燈現場為T 字型有標誌之紅綠
    燈號誌，上開機車違規時伊執行交通違規路檢，伊位置在中
    華電信門口攔檢紅燈違規車輛，上開機車駕駛人闖上開路口
    紅燈違規轉入七賢路直行，迨見伊在前方有鳴笛、招手攔停
    ，詎上開機車違規駕駛人立即迴車至對向車道並由七賢路往
    和平路方向離去，伊立即拍照其迴車情形，惟僅拍照上開違
    規機車後面，及拍下該車有行駛這條路段，並證明伊有攔檢
    但違規人不停，違規人逕行迴車逃逸之動作，所以我馬上拍
    照存證，但因為上開機車前面沒有車牌，所以只好再補照上
    開機車有車牌號碼XQV-830 號之車牌後面；本件伊確實有鳴
    笛攔停動作，而違規人有見到警方攔檢而逃逸，當時，伊站
    在馬路上位置距離紅綠燈路口約30公尺，違規人即異議人闖
    上開紅燈再左轉到我前方約10公尺左右，異議人有見到警方
    鳴笛攔停動作就迴車逃逸等語大致吻合（見本院96年度交聲
    字第517 號卷，以下簡稱本院卷，第22至24頁），並有上開
    裁決書、高雄市政府警察局高警交相字第BH0000000 號舉發
    違反道路交通管理事件通知單1 紙及逕行舉發違規照片影本
    2 張在卷可憑（見本院卷第7 頁、第12頁、第13頁）。是異
    議人於上揭時、地駕駛車牌號碼XQV-830 號機車，沿高雄市
    ○○路直行，駛抵和平路與七賢路路口之設有紅綠燈交通號
    誌的交岔路口，惟當時上開和平路是紅燈號誌亮，詎異議人
    闖越上開交岔路口紅燈後，立即左轉駛入七賢路之遇警鳴笛
    攔檢不停逃逸之事實，洵堪認定。
(二)、次查，根據本院卷第13頁卷附逕行舉發照片內所示違規機車
    迴轉逃避攔檢以觀，二張照片其中照片編號違規照片攝得
    異議人所騎乘上開重機車為迴車動作後，並比對與另照片編
    號所示違規照片攝得異議人所騎乘上開機車於同時迴車後
    逕行離去之接續情節綜合觀之，並佐以證人李智湘於本院審
    理時具結證稱：這兩張照片是違規人沿七賢路由東往西迴車
    轉為由西往東之七賢路逃逸情節之照片，伊當時有鳴笛及作
    攔檢的動作，違規人他看到警方鳴笛攔檢，就馬上迴車逃逸
    離去現場，當時，伊有拍照之照相時間為96年4 月21日下午
    1 時47分，共照2 張等語證述情節，綜上，異議人違規之事
    實係違反上開道路交通管理處罰條例之行為即汽車駕駛人，
    行經有燈光號誌管制之交岔路口闖紅燈之違規及經交通勤務
    警察制止時，拒絕停車接受稽查而逃逸之事實，洵堪認定。
(三)、又異議人於本院審理時辯稱：證人雖為舉發人，依他所言有
    鳴笛、攔停，而我逃逸的情形亦不能證明我違規的證據，以
    照片來看，也有可能是我橫跨馬路雙黃線左轉，他說我逃逸
    這點，我不能接受，我當天根本沒有見到警員，且違規當天
    的事情我已經記不得了，我根本不知道當天有違規的事情云
    云，惟查本件交通勤務警察即證人李智湘於本院96年7 月17
    日具結證述：伊見到違規人闖紅燈後，立即左轉直行至距離
    伊站立點約10公尺許，伊立即鳴笛及作攔檢動作等情節，並
    互核與本院卷第13頁卷附逕行舉發照片內所示違規機車迴轉
    逃避攔檢，及依據道路交通安全規則第94條第3 項規定「汽
    車行駛時，駕駛人應注意車前狀況」以觀，本件依一般正常
    人之社會經驗，汽車行駛時，駕駛人應注意車前狀況，因此
    ，本件孰難想像異議人未聽到上開警員鳴笛聲音及未看到攔
    檢動作，復酌證人李智湘於舉發時站立之位置、目睹異議人
    之距離、取締之之動機、當時之視力及注意力、當日96年4
    月21日下午13時47分係星期六，當天候晴、白天、視距良好
    、無任何視障阻礙物等情，亦為異議人於本院96年7 月6 日
    、7 月17日審訊時所是認，並有上開迴車照片2 張在卷可佐
    ，是本件證人李智湘於舉發異議人上開交通違規，並無舉發
    錯誤之情形。準此，異議人上揭所辯與事實、經驗法則嚴重
    背離，殊無可採。
(四)、綜上，異議人駕駛所有上開機車確有於上揭時、地闖紅燈及
    拒絕停車接受稽查而逃逸違規事實之事證明確，至堪認定。
    因此，原處分機關依道路交通管理處罰條例第53條第1 項、
    第60條第1 項、第63條第1 項第1 款、第3 款規定而為本件
    行政處分，依法並無違誤，亦屬妥適允當，應予維持。是本
    件異議為無理由，應駁回之。
四、據上論結，爰依道路交通管理處罰條例第87條第2 項，道路
    交通案件處理辦法第19條，裁定如主文。
中　　華　　民　　國　　96　　年　7 　　  月　  23　　日
                  交通法庭    法　官    施添寶
以上正本證明與原本無異。
如不服本裁定應於送達後5日內向本院提出抗告狀。
中　　華　　民　　國　　96　　年　7 　　  月　  24　　日
　　　　　　　　　　　　　　　書記官    王翌翔
